臺灣桃園地方法院民事簡易判決　　　　110年度桃簡字第948號
原　　　告　張超容
訴訟代理人　黃曼瑤律師
複　代理人　許明桐律師
被　　　告　廖承皇
上列當事人間請求返還借款事件，本院於民國110 年10月28日言
詞辯論終結，判決如下：
    主      文
被告應給付原告新臺幣460,000 元，及自民國110 年4 月28日起
至清償日止，按年息5 ％計算之利息。
訴訟費用由被告負擔。
本判決得假執行。
    事實及理由
一、原告主張：被告前於民國109 年9 月1 日向原告借款新臺幣
    （下同）46萬元，並於原告以匯款交付借款後，被告簽發借
    據1 紙，詎料，經原告以通訊軟體LINE催告，被告迄今均未
    清償，經催討置之不理，爰依民法消費借貸之法律關係，提
    起本件訴訟，並聲明：如主文第1 項所示。
二、被告則以：原告當初確有以匯款之方式交付借款，借據上姓
    名是不小心寫錯，要還借款，但目前沒有這麼多錢，且兩造
    當時並未約定清償期，不爭執利息等語。
三、本院之判斷：
  ㈠按借用人應於約定期限內，返還與借用物種類、品質、數量
    相同之物，未定返還期限者，借用人得隨時返還，貸與人亦
    得定1 個月以上之相當期限，催告返還；又應依民法第259
    條規定返還受領之金錢者，除法律另有規定或契約另有訂定
    外，應附加自受領時起之利息償還之，此觀民法第478 條、
    第259 條第2 款規定自明。另遲延之債務，以支付金錢為標
    的者，債權人得請求依法定利率計算之遲延利息；應付利息
    之債務，其利率未經約定，亦無法律可據者，週年利率為5
    ％，民法第233 條第1 項前段及第203 條亦有明定。按當事
    人主張之事實，經他造於準備書狀內或言詞辯論時或在受命
    法官、受託法官前自認者，無庸舉證，民事訴訟法第279 條
    第1項亦有明文。
  ㈡經查，本件被告於言詞辯論期日時自承：當初的確有向原告
    借款460,000 元，借據上姓名是不小心寫錯，應該是要寫原
    告的名字張超容，被告也認為要還錢，但是現在沒這麼多錢
    等語（見本院卷第31頁反面至第32頁），依上開民事訴訟法
    之規定，足認被告確有向原告借款460,000 之事實。又被告
    向原告借款時雖未約定清償期限，惟原告於110 年3 月27日
    ，以LINE催告被告清償本件借款（見本院卷第10至13頁），
    而經1 個月之相當期限後，被告迄未給付，自應負遲延責任
    ，是原告請求被告應給付原告460,000 元，及自起訴狀繕本
    送達之翌日即110 年4 月28日起（於110 年4 月27日送達，
    見本院卷第17頁）至清償日止，按年息5 ％計算之利息，同
    屬有據。
四、綜上所述，原告依消費借貸法律關係請求被告給付46萬元，
    及自110 年4 月28日起至清償日止，按年息5 ％計算之利息
    ，為有理由，應予准許。本判決所命被告給付之金額未逾50
    萬元，依民事訴訟法第389 條第1 項第5 款規定，應依職權
    宣告假執行。
五、本件事證已臻明確，兩造其餘攻擊防禦方法及所提證據，經
    本院斟酌後，核與判決結果不生影響，爰不逐一論述，併此
    敘明。
六、訴訟費用負擔之依據：民事訴訟法第78條。
中    華    民    國   110    年    11    月    12    日
                  桃園簡易庭  法  官  曾耀緯
以上為正本係照原本作成。
如不服本判決，應於送達後20日內，向本院提出上訴狀並表明上
訴理由，如於本判決宣示後送達前提起上訴者，應於判決送達後
20日內補提上訴理由書（須附繕本）。
如委任律師提起上訴者，應一併繳納上訴審裁判費。
中    華    民    國   110    年    11    月    12    日
                              書記官  張俊睿